【裁判字號】    95,訴,991
【裁判日期】    950817
【裁判案由】    毒品危害防制條例
【裁判全文】
臺灣高雄地方法院刑事判決               95年度訴字第991號
公  訴  人  臺灣高雄地方法院檢察署檢察官
被      告  甲○○  54歲民.
上列被告因毒品危害防制條例案件，經檢察官提起公訴（95年度
毒偵字第1900號），本院判決如下：
    主  文
甲○○施用第一級毒品，處有期徒刑捌月，扣案之海洛因壹包（
淨重0.07公克，空包裝重0.21公克）沒收銷燬之；又施用第二級
毒品，處有期徒刑肆月，扣案之甲基安非他命伍包（驗前淨重1.
14公克，驗後淨重1.12公克）沒收銷燬之；應執行有期徒刑拾月
扣案之海洛因壹包（淨重0.07公克，空包裝重0.21公克）、甲基
安非他命伍包（驗前淨重1.14公克，驗後淨重1.12公克）均沒收
銷燬之。
    事  實
一、甲○○前於民國93年間因施用毒品案件，經法院裁定送強制
    戒治，於94年10月13日釋放出所，並經由檢察官於94年10月
    21日以94年度戒毒偵字第568 號不起訴處分確定。甲○○竟
    仍不知悔改，於95年1 月13日19時45分回溯24小時內之某時
    ，在某不詳地點，分別施用海洛因、甲基安非他命各1 次。
    嗣於同年1 月13日18時許，在高雄市楠梓區○○○路149 巷
    21弄16之1 號前為警查獲，並扣得海洛因1 包（淨重0.07公
    克，空包裝重0.21公克）、甲基安非他命5 包（驗前淨重1.
    14 公克，驗後淨重1.12公克）。
二、案經高雄市政府警察局楠梓分局移送台灣高雄地方法院檢察
    署檢察官偵查起訴。
    理  由
一、上開犯罪事實業據被告甲○○於本院審理中坦承不諱，且其
    上開為警查獲時所採尿液，經送檢驗結果，有嗎啡及甲基安
    非他命之陽性反應，此有高雄市凱旋醫院A00000000 號濫用
    藥物尿液檢驗報告1 紙附卷可稽，上開扣案之粉末經送驗結
    果為海洛因（淨重0.07公克，空包裝重0.21公克）、晶體為
    甲基安非他命（驗前淨重1.14公克，驗後淨重1.12公克），
    分別有法務部調查局調科壹字第220022911 號鑑定通知書及
    高雄醫學大學附設中和紀念醫院9504─299 號檢驗報告在卷
    可稽；又被告前因施用毒品案件，經強制戒治期滿執行完畢
    後釋放等情，亦有其台灣高等法院被告前案紀錄表1 份在卷
    可查；罪證明確，被告犯行堪以認定。
二、按海洛因、甲基安非他命分別為毒品危害防制條例第2 條第
    2 項第1 款及第2 款所明定之第1 級及第2 級毒品，核被告
    所為，係犯同條例第10條第1 項、第2 項之施用第1 級、第
    2 級毒品罪。被告上開持有海洛因及甲基安非他命後進而施
    用，其持有之低度行為，應為施用之高度行為吸收，均不另
    論罪。又被告上開所犯施用第1 、2 級毒品之罪，犯意個別
    ，行為互異，應予以分論併罰。審酌被告前因施用毒品案件
    ，經觀察勒戒後，仍未能徹底戒絕毒品，再度施用毒品，顯
    見其無戒毒悔改之意，惟念其施用足以導致精神障礙、性格
    異常，甚至造成生命危險之毒品，乃戕害一己之身體健康，
    所為尚未害及他人，及犯後坦承犯行態度良好等一切情狀，
    量處如主文所示之刑，並定其應執行刑。修正後刑法第2 條
    第1 項規定：「行為後法律有變更者，適用行為時之法律。
    但行為後之法律有利於行為人者，適用最有利於行為人之法
    律」。被告行為後，刑法第51條業於民國94 年1月7 日修正
    公布，並於95年7 月1 日施行，修正前刑法第51 條 規定：
    「數罪併罰，分別宣告其罪之刑，依左列各款定其應執行者
    ：」其中第5 款規定：「宣告多數有期徒刑者，於各刑中之
    最長期以上，各刑合併之刑期以下，定其刑期。但不得逾二
    十年。」修正後刑法第51條第5 款規定：「宣告多數有期徒
    刑者，於各刑中之最長期以上，各刑合併之刑期以下，定其
    刑期。但不得逾三十年。」比較結果，修正後刑法並非較有
    利於行為人，依刑法第2 條第1 項前段之規定，仍應依修正
    前刑法，定其應執行之刑。上開扣案之海洛因及甲基安非他
    命分別為第1 、2 級毒品，而包裝上開海洛因所用之包裝袋
    只，經送法務部調查局鑑驗之結果，雖經與毒品分開秤重，
    惟法務部調查局一般係以傾倒之方式，將包裝袋內之海洛因
    倒出與包裝袋分離而稱重，必要時亦會輔以刮杓刮取袋內粉
    末，然無論依何種方式分離，包裝袋內均有極微量之海洛因
    殘留，業經法務部調查局以93年3 月19日調科壹字第093001
    13060 號函釋在案，足認上開空包裝袋內仍含極微量之海洛
    因殘留而無法析離，亦屬第1 級毒品，扣案之夾鏈袋4 只亦
    含海洛因殘渣，均應依毒品危害防制條例第18條第1 項前段
    規定沒收銷燬之。至鑑驗耗損部分之毒品業已滅失，無庸為
    沒收銷毀之諭知。
三、又本件被告所犯係死刑、無期徒刑、最輕本刑為3 年以上有
    期徒刑以外之罪，其於準備程序中就被訴事實為有罪之陳述
    ，經法官告知簡式審判程序之旨，並聽取公訴人、被告之意
    見後，本院認為適宜由受命法官獨任進行簡式審判程序，附
    予敘明。
據上論斷，應依刑事訴訟法第273 條之1 第1 項、第299 條第1
項前段，毒品危害防制條例第10條第1 項、第2 項、第18條第1
項前段，刑法第11條、修正前刑法第51條第5 款，判決如主文。
中    華    民    國    95    年    8     月    17    日
                  刑事第五庭    法  官  林俊寬
以上證明與原本無異。
如不服本判決，應於判決送達後10日內，向本院提出上訴狀。
中    華    民    國    95    年    8     月    17    日
                                書記官  蔡淑貞
附錄法條：
毒品危害防制條例第10條
施用第一級毒品者，處 6 月以上 5 年以下有期徒刑。
施用第二級毒品者，處 3 年以下有期徒刑。


司法院資訊處製作；財團法人民間司法改革基金會備份。
